# 急等，关于固定资产及无形资产的非正常入账问题

提问人：13579- 时间：2011-08-10 15:45:14
我公司碰到一种固定资产和无形资产的情况，不知账务如何处理，请各位赐教！ 固定资产共 40 万，我公司每次付款 10 万，同时对方每次也给我方 10 万的发票，第二次付款时固定资产交与我方，也就是说第一次我司付 10 万，对方给我方 10 万的发票，第一次付款时应如何做账务处理？直接做预付？应该在第二次做固定资产吧？ 无形资产我方前年购买，共 13 万，今年另外签订合同，对该软件进行升级，共 68 万，也是分几次付款，分次开发票，同上面的固定资产，请问我方在付 68 万中的每笔款项时如何处理？同时，对这 68万是增加无形资产呢然后直接入费用？ 感谢各位专家~

回答人：chenyiwei
如果你公司执行新准则的，你看一下准则正文、应用指南和讲解中关于分期付款购买固定资产或无形资产，事实上具有融资性质的业务如何处理的规定。如果尚未执行新准则的，原理也类似，只不过原制度下不要求折现。